# 请教陈版主关于子公司发生同一控制下企业合并，母公司合并报表留存收益还原问题

提问人：woshiyoubin 时间：2019-08-20 21:53:34
甲集团下属A 公司的子公司 B同一控制下合并甲集团的另一子公司C，但在合并前 A 对 B 的持股比例发生过变更，A 公司曾经处置了持有的B 公司 20 的股权，由全资变为 80%了。这种情况下 A公司合并报表层面还原的留存收益怎样计算？需不需要考虑A 对B 持股比例变化，分段计算？还是直接以同一控制下合并交易发生时 A对 B 的持股比例还原？

回答人：chenyiwei
在 A 的合并报表层面，还原 C 的合并日留存收益需要考虑 A 对 B 持股比例变化，分段计算。
由于该交易对 A 而言也是同一控制下合并，而将 C纳入合并范围并调整前期留存收益后，事实上将导致 A 处置 B20% 股权之日 B 的合并报表层面归母净资产发生变化，所以需要重新计算股权比例变化时点应调整 A 的合并报表层面资本公积的金额。